【裁判字號】    90,抗,542
【裁判日期】    901204
【裁判案由】    沒入保證金
【裁判全文】
臺灣高等法院刑事裁定                                九十年度抗字第五四二號
    抗  告  人
    即  具保人  乙○○
    被      告  甲○○
右列抗告人因沒入保證金案件，不服臺灣士林地方法院中華民國九十年九月十四日裁
定（九十年度聲字第一○六六號）提起抗告，本院裁定如左：
    主  文
抗告駁回。
    理  由
一、本件抗告意旨略以：抗告人即具保人所提供是解除限制出境的保證金，並非是羈
    押禁見之保證金，更何況被告甲○○從沒有被羈押過，哪來具保人繳納現金後，
    停止羈押，只要被告甲○○未逃匿出境國外，法院可再限制被告出境，將保證金
    退還具保人，原審裁定所認與事實不合，爰提起抗告云云。
二、經查：(一)按被告經法官訊問後，雖有刑事訴訟法第一百零一條第一項或第一百零
    一條之一第一項各款所定情形之一而無羈押之必要者，得逕命具保、責付或限制
    住居，同法第一百零一條之二前段定有明文；又「具保」、「責付」、「限制住
    居」均屬替代羈押之強制處分，而限制被告出境，僅在限制被告應居住於我國領
    土範圍內，不得擅自出國，俾便於訴訟程序之進行，較之限制居住於某市某縣某
    鄉某村，其居住之範圍更為廣闊，是「限制出境」與「限制住居」名稱雖有不同
    ，然「限制出境」仍屬「限制住居」之處分。(二)本件抗告人即具保人乙○○因被
    告甲○○詐欺案件（臺灣士林地方法院八十六年度易字第三○二九號），前經臺
    灣士林地方法院指定保證金額新台幣（下同）二百萬元，由抗告人於八十七年三
    月三十日繳納現金保證二百萬元後，將被告甲○○釋放，而被告甲○○所涉詐欺
    案件，嗣經判處有期徒刑三年確定後，經臺灣士林地方法院檢察署通知抗告人請
    於九十年八月二十九日下午三時帶受刑人甲○○至該署執行科報到執行，逾期即
    依法沒入刑事保證金二百萬元等語，該通知於九十年八月二十一日送達於抗告人
    收受，此有臺灣士林地方法院刑事保證金收據及臺灣士林地方法院檢察署士檢榮
    執辛九○執字第九二七號通知、同署送達證書影本各一紙附卷可稽，惟被告甲○
    ○竟未於上開期日到案接受執行而逃匿，經臺灣士林地方法院檢察署於九十年九
    月五日以士檢榮執辛緝字第一三六六號通緝書發布通緝在案，亦有該通緝書影本
    一紙附卷可稽，是被告逃匿甚為明確。抗告人所辯純屬誤解法律規定，並不足取
    。原審以該被告逃匿，依刑事訴訟法第一百十八條第一項、第一百二十一條第一
    項之規定，裁定具保人乙○○繳納之保證金新台幣貳佰萬元沒入之，核無不合。
    本件抗告，並無理由，應予駁回。
據上論斷，應依刑事訴訟法第四百十二條，裁定如主文。
中      華      民      國    九十    年     十二     月    四        日
                              臺灣高等法院刑事第 十五 庭
                                  審判長法  官  房  阿  生
                                        法  官  鄧  振  球
                                        法  官  雷  元  結
右正本證明與原本無異。
不得再抗告。
                                        書記官  梁  雅  華
中      華      民      國      九十     年    十二   月     四         日


司法院資訊處製作；財團法人民間司法改革基金會備份。
